臺灣臺中地方法院刑事判決　　　　　　　94年度訴字第3173號
公　訴　人　臺灣臺中地方法院檢察署檢察官
被　　　告　乙○○
上列被告因違反著作權法案件，經檢察官提起公訴（94年度偵字
第9909號），本院合議庭裁定由受命法官獨任進行簡式審判程序
，判決如下：
    主    文
乙○○以意圖銷售而擅自以重製於光碟之方法侵害他人之著作財
產權為常業，處有期徒刑壹年肆月，緩刑年。
扣案如附表三編號一至十四、十六、十七所示之物，均沒收。
    犯罪事實及理由
一、本案犯罪事實：
    乙○○在其位於臺中市○○區○○里○○○街一一九號住處
    經營「盛堡音響行」，以組裝、販售點唱機為業。其明知如
    附表一、二所示歌曲，分別係豪記影視唱片有限公司、高記
    影視唱片有限公司代表人吳東龍、大唐國際影音多媒體科技
    有限公司享有著作權之音樂著作，均尚在著作財產權存續期
    間內，任何人非經各該著作權人之同意或授權，不得意圖銷
    售而擅自重製如附表一、二所示之音樂著作於光碟，亦不得
    明知內容含有如附表一、二所示音樂著作之點唱機係侵害上
    開著作權人著作財產權之盜版重製物，猶加以散布，竟因貪
    圖私利，未經徵得豪記影視唱片有限公司、吳東龍、大唐國
    際影音多媒體科技有限公司之同意或授權，即擅自基於意圖
    銷售而擅自以重製於光碟之方法侵害他人之著作財產權及散
    布侵害著作財產權之點唱機重製物之常業犯意，自民國九十
    三年六、七月間某日起至九十四年六月九日止，在上址自行
    上網下載如附表一、二所示歌曲重製至電腦主機或光碟片後
    ，再將所下載之歌曲對拷重製至硬碟，之後以前開硬碟組裝
    成卡拉ＯＫ點唱機，以每部新臺幣（下同）一萬五千元至一
    萬八千元不等之價格，販售予不特定顧客牟利；另利用前開
    光碟片為已組裝完成之點唱機灌錄歌曲或增加新曲。每月約
    售出一至二台，業已獲利十餘萬元，乙○○即以前述非法重
    製及散布之方式，侵害豪記影視唱片有限公司、吳東龍、大
    唐國際影音多媒體科技有限公司之著作財產權，並恃此收入
    為生，以之為常業。嗣於九十四年六月九日十七時四十分許
    ，為警持本院核發之搜索票前往上址執行搜索，當場扣得乙
    ○○所有供非法重製如附表一、二所示音樂著作使用之如附
    表三編號一至十四、十六、十七所示之物。
二、前開犯罪事實，有下列證據可證：
（一）被告乙○○於九十四年六月十日第二次警詢時及偵查中之
      自白，暨於本院準備程序及審理時為認罪之陳述。
（二）被告乙○○於九十四年六月九日為警查獲時亦有在場之證
      人陳彰田於警詢及偵查中之證述。
（三）告訴人豪記影視唱片有限公司具狀告訴，及該公司代理人
      丁○○於警詢時之指訴；告訴人大唐國際影音多媒體科技
      有限公司具狀告訴，及該公司代理人甲○○於警詢時之指
      訴。
（四）臺中港務警察局搜索扣押筆錄暨扣押物品目錄表、照片、
      送貨通知單、收據、名片、內政部著作權登記簿謄本、內
      政部著作權執照、著作財產權讓與證明書、著作權轉讓證
      明書、著作物使用同意書、
（五）扣案如附表三編號一至十四、十六、十七所示之物。
三、查被告乙○○行為期間，著作權法第九十一條、第九十一條
    之一雖曾於九十三年九月一日修正公布，於同年月三日施行
    ，但因被告乙○○之行為延續至新法公布後，揆諸最高法院
    二十九年上字第三八六六號判例意旨，自應直接適用修正後
    即現行著作權法之規定，而無新舊法比較之問題。是核被告
    乙○○所為，係犯著作權法第九十四條第二項之以犯第九十
    一條第三項為常業罪及同法條第一項之以犯第九十一條之一
    第二項（起訴書所犯法條欄誤載為第九十一條之一第一項）
    為常業罪，並從其重者論以同法條第二項之意圖銷售而擅自
    以重製於光碟之方法侵害他人之著作財產權為常業罪（最高
    法院九十二年台上字第二八九０號裁判可資參照）。
四、又按犯著作權法第九十一條至第九十六條之一之罪，供犯罪
    所用或因犯罪所得之物，得沒收之。但犯第九十一條第三項
    及第九十一條之一第三項之罪者，其得沒收之物，不以屬於
    犯人者為限。著作權法第九十八條定有明文。查本案被告乙
    ○○於本院審理時雖陳稱：扣案如附表三編號一所示之物，
    係友人李孟武所有送修的等語，但被告乙○○於警詢時已自
    承：如附表三編號一所示之物係伊自行以前述方式組裝完成
    ，販售之物等語（警卷第五頁），足見如附表三編號一所示
    之物，原係被告乙○○因違犯著作權法第九十一條之一第三
    項之罪所得之物，縱依被告乙○○所陳，該等扣案物業已出
    售非屬其所有，仍應依著作權法第九十八條但書規定，予以
    宣告沒收。至於扣案如附表三編號十五所示之物，則非被告
    乙○○違犯上揭犯行所用或所得之物，亦不屬違禁物，核與
    著作權法第九十八條、刑法第三十八條第一項之規定均屬有
    間，爰不諭知沒收，均附此敘明。
五、依刑事訴訟法第二百七十三條之一第一項、第二百九十九條
    第一項前段、第三百十條之二、第四百五十四條第一項，著
    作權法第九十四條第一項、第二項、第九十一條第三項、第
    九十一條之一第二項、第九十八條，刑法第十一條、第五十
    五條、第七十四條第一款，判決如主文。
本案經檢察官丙○○到庭執行職務
中　　華　　民　　國　　94　　年　　10　　月　　27　　日
                  刑事第十一庭  法　官　莊嘉蕙
以上正證明與原本無異。
如不服本判決，應於送達後十日內向本院提出上訴狀（須附繕本
），上訴於臺灣高等法院臺中分院。
                                書記官　魏愛玲
中　　華　　民　　國　　94　　年　　10　　月　　27　　日
附錄論罪科刑法條
著作權法第九十四條
以犯第九十一條第一項、第二項、第九十一條之一、第九十二條
或第九十三條之罪為常業者，處一年以上七年以下有期徒刑，得
併科新臺幣三十萬元以上三百萬元以下罰金。
以犯第九十一條第三項之罪為常業者，處一年以上七年以下有期
徒刑，得併科新臺幣八十萬元以上八百萬元以下罰金。
著作權法第九十一條
擅自以重製之方法侵害他人之著作財產權者，處三年以下有期徒
刑、拘役，或科或併科新臺幣七十五萬元以下罰金。
意圖銷售或出租而擅自以重製之方法侵害他人之著作財產權者，
處六月以上五年以下有期徒刑，得併科新臺幣二十萬元以上二百
萬元以下罰金。
以重製於光碟之方法犯前項之罪者，處六月以上五年以下有期徒
刑，得併科新臺幣五十萬元以上五百萬元以下罰金。
著作僅供個人參考或合理使用者，不構成著作權侵害。
著作權法第九十一條之一
擅自以移轉所有權之方法散布著作原件或其重製物而侵害他人之
著作財產權者，處三年以下有期徒刑、拘役，或科或併科新臺幣
五十萬元以下罰金。
明知係侵害著作財產權之重製物而散布或意圖散布而公開陳列或
持有者，處三年以下有期徒刑，得併科新臺幣七萬元以上七十五
萬元以下罰金。
犯前項之罪，其重製物為光碟者，處六月以上三年以下有期徒刑
，得併科新臺幣二十萬元以上二百萬元以下罰金。但違反第八十
七條第四款規定輸入之光碟，不在此限。
犯前二項之罪，經供出其物品來源，因而破獲者，得減輕其刑。
